【裁判字號】    91,重訴,8
【裁判日期】    920305
【裁判案由】    違反毒品危害防制條例
【裁判全文】
臺灣屏東地方法院刑事判決                            九十一年度重訴字第八號
    公  訴  人  臺灣屏東地方法院檢察署檢察官
    被      告  丙○○
    指定辯護人  本院公設辯護人己○○
    被      告  丁○○
    選任辯護人  郭家駿律師
右列被告等因違反毒品危害防制條例案件，經檢察官提起公訴（九十一年度偵字第八
二九號、第三三０八號、第三六九七號），本院判決如左：
     主  文
丙○○、丁○○共同販賣第一級毒品，丙○○，累犯，處無期徒刑，併科罰金新台幣
伍佰萬元，罰金如易服勞役，以罰金總額與陸個月之日數比例折算，丁○○處無期徒
刑，均褫奪公權終身，門號0000000000號、0000000000號、零
玖參零肆參壹伍柒貳號行動電話各壹支均沒收，如全部或一部不能沒收時，追徵其價
額，扣案之第一級毒品海洛因肆塊（合計淨重壹肆壹伍點捌公克，包裝重貳玖點貳柒
公克）沒收銷毀之。
     事  實
一、緣張正雄（化名，真實姓名年籍詳卷）有意購買第一級毒品海洛因牟利，遂透過
    姓名年籍不詳、綽號「賣鹽順」之友人向外打探、居間引介，「賣鹽順」乃於民
    國九十一年二月二日前之不詳時日，在不詳地點將上情轉告丙○○（前因偽造文
    書案件，經法院判處有期徒刑二月，如易科罰金以三百元折算一日確定，於八十
    八年二月二十三日易科罰金執行完畢，構成累犯）。丙○○為求營利，即與丁○○、戊○○（通緝中）共同基於販賣第一級毒品海洛因之犯意聯絡，合組販毒集
    團，先於九十一年二月二日前之不詳時日，在不詳地點向某不詳姓名之成年人，
    以不詳之價格販入第一級毒品海洛因後，由丙○○以其所有門號0000000
    000號、0000000000號行動電話各一支（未扣案）為聯絡工具，透
    過居間引介之「賣鹽順」與張正雄商妥於九十一年二月二日下午五時許，在設於
    屏東縣屏東市○○路一九之七號「富光飯店三一五號」房內交易毒品。丁○○則
    以其所有門號0000000000號行動電話一支（未扣案）與丙○○等人聯
    絡相關事宜。嗣於九十一年二月二日下午五時許，丙○○駕駛車號不詳之自用小
    客車、戊○○駕駛自稱為「蔡三田」之友人所有車號ＹＲ—八六０九號自用小客
    車（登記名義人為鄭敏璋）搭載丁○○攜帶第一級毒品海洛因四塊（合計淨重一
    四一五點八公克，包裝重二九點二七公克，裝於一只未扣案之白色手提袋內），
    陸續依約抵達富光飯店鄰近停車，並推由丁○○負責攜帶前開毒品後，即各自下
    車先後步入富光飯店內與已在此等候之「賣鹽順」會合，由「賣鹽順」帶領丙○○、丁○○至該飯店三樓三一五號房內，與已在此等候多時之張正雄交易毒品，
    而戊○○則留在該飯店一樓大廳處把風接應。丙○○、丁○○嗣於同時三十分許
    ，因見張正雄認其等所提供之毒品成色不佳，不欲購買，雙方交易難有結果，乃
    即罷手，改由丙○○攜帶前開毒品，共同離房預備下樓離去，因不知此期間內，
    戊○○形跡早露，已為據報在場埋伏之警調人員先行逮捕，而共同搭乘電梯下樓
    ，待至一樓，尚未步出電梯，旋見警調人員一湧而上，倉皇中，丙○○忙將所提
    毒品丟下，以脫免干係，惟其二人仍為警調人員順利逮獲並扣得前開海洛因四塊
    。
二、 案經法務部調查局屏東縣調查站、內政部警政署保安警察總隊第三大隊移送臺
     灣屏東地方法院檢察署檢察官偵查及同署檢察官自動檢舉偵查起訴。
     理  由
一、右揭事實，訊據被告丙○○、丁○○於本院審理時固對於二人夥同戊○○於前開
    時、地與人交易毒品，及二人嗣後欲離去時即為警當場查獲並扣得上開毒品等事
    實自承不諱，惟均矢口否認有何賣毒情事，被告丙○○辯稱：當天伊係受伊表哥
    林忠嘉所託前去買毒品，並非販毒云云；被告丁○○辯稱：因丙○○向伊誆稱有
    債務糾紛，需要伊幫忙帶錢，以防被搶，伊不疑有他，才會幫忙丙○○把錢帶去
    富光飯店，詎知，到現場卻發現是丙○○要向人買毒品，始知受騙，雖然事後一
    再央求先行離去，但賣主怕出事，拒絕讓伊離去，伊完全是被迫待於現場，本案
    根本與其無關，且本案係丙○○要向人買毒品，並非販毒云云。
二、經查：
  （一）前揭自被告丙○○於富光飯店電梯內，因突遇警埋伏逮捕，而匆忙丟棄在旁
        之白色手提袋內所起獲之白色塊磚，經檢察官送請法務部調查局以化學呈色
        法及氣相層析質譜儀分析法鑑定結果，確均係第一級毒品海洛因（淨重一四
        一五點八公克，包裝重二九點二七公克）無訛，有該局調科壹字第二四００
        ０二０六０號鑑定通知書一紙附卷可參，是該扣案之白色塊磚四塊確屬毒品
        危害防制條例所定之第一級毒品無疑。
  （二）證人張正雄因經本院依職權核發證人保護書在案，並認其身分有保密之必要
        ，而依證人保護法第十一條四項之規定，於本院審理期日諭知其應以視訊傳
        送之方式接受訊（詰）問及與被告二人對質，致被告二人無從當面指認張正
        雄是否即為與其等交易毒品之人，乃被告二人及辯護人因此質疑證人張正雄
        之適格性。然查，證人張正雄係自行出面投案，為證人即查獲本案之保安警
        察第三總隊第三大隊刑事組警員乙○○於偵訊及本院審理時結證屬實，並有
        警訊筆錄一份在卷可稽，而販賣毒品罪責重大，為社會普遍常識，證人張正
        雄若非牽涉本案，何願出面虛偽陳述，致己身陷囹圄之中，再者，證人張正
        雄於警訊時所述如何透過「賣鹽順」撥打0000000000、0000
        000000號行動電話與被告丙○○商定交易毒品時間、地點等情，亦與
        被告丙○○於調查站及偵訊時所供如何接洽本件交易情節相符，衡情證人張
        正雄果未參與實際交易，當無從詳悉本件交易細節，是其應為被告二人所指
        毒品交易之對象，甚為明確，因而，就本案毒品交易情形即被告二人究係買
        毒品或賣毒品等情，其具證人適格性，殆無疑義，被告二人及辯護人上開主
        張，尚有誤會，先此敘明。
  （三）證人張正雄於警、偵訊及本院審理時始終證稱係向被告等人購買毒品等語，
        而被告丙○○、丁○○則均答以張正雄才是賣毒者等詞。設若證人張正雄所
        述為真，證人張正雄即涉犯販入毒品未遂罪嫌，而被告二人則涉犯販賣毒品
        既遂罪嫌，反之，若被告二人所供屬實，則證人張正雄及被告二人均係犯販
        賣毒品既遂罪嫌，是證人張正雄之陳述內容明顯對其本身有利，而被告二人
        之供述內容對其等所涉犯之罪嫌則無差異，因而，如單以供述內容對己身所
        可能牽涉罪嫌之利害關係而論，證人張正雄所為證詞之可靠性，似不較被告
        二人可採。惟查，扣案第一級毒品海洛因係自被告丙○○丟棄之手提袋中查
        獲，被告丙○○復無施用海洛因惡習等情，均為被告丙○○所自承不諱，被
        告丙○○持有鉅量毒品事實，甚為明確，是被告丙○○已難脫買毒或賣毒干
        係，其供陳係到場買毒或賣毒對其已無實益（指科刑而言），然被告丁○○
        、戊○○於警、偵訊時均辯稱係受被告丙○○騙至現場，不知係要交易毒品
        云云，如被告丙○○企圖承擔全責，而供稱係來買毒云云，除可為被告丁○○、戊○○上開供述之佐證，而資為有利被告丁○○、戊○○之認定，使其
        等受有無罪判決之機會外，更可免去如何交待毒品來源之憂懼，是被告二人
        迭稱係來買毒云云，並非全然對其等不利，而可遽信。故本案事實，尚無從
        僅以被告二人所述對其等較不利，而遽採其等供述內容為認定依據，亦無從
        徒以證人張正雄所述對其已身較有利，而否認其證言之真實性。
  （四）關於本案毒品買主究係何人一節，被告丙○○於調查站時先稱：「（調查員
        問：詳述『順仔』〈即賣鹽順，下同〉仲介你購買該四塊海洛因磚之過程？
        ）‧‧‧隔日『順仔』復向我提及，指稱貨主那邊目前有四塊海洛因磚，提
        議由吾等二人共同買下‧‧‧」等語（見九十一年偵字八二九號卷第十四頁
        正面，九十一年偵字第八二九號以下簡稱偵字卷），於偵訊時則稱：「（檢
        察官問：你為何買那麼多毒品？）除了我自己吸的以外，大部分是朋友蔡正
        義要的‧‧‧‧」等語（見偵字卷第五十五頁反面），嗣於本院審理時又稱
        ：「（檢察官詢問：你買該四塊海洛因磚的用途？）我是因為林忠嘉叫我過
        去買的‧‧‧」等語，而被告丁○○於偵訊時卻稱：「（檢察官問：本次買
        主是誰？）是賣鹽順要買的」等語（見偵字卷第二十五頁正面），二人所述
        相互齟齬，且被告丙○○所供亦前後不一，而其等既均自承於毒品交易在場
        ，初不論其等到場目的為何，其等既已目睹交易實際情況，對於毒品買主自
        當知之甚詳，何各所述相互不一，是其等是否確屬買方，應非無疑。被告丙○○雖辯稱：係為迴護林忠嘉，始於調查站應訊及偵訊時作不實陳述云云，
        惟其如確受林忠嘉委任到場，更於案發初期袒護林忠嘉，足見與林忠嘉關係
        密切，理當有所偏頗，何卻於本院審理時反又主動供出林忠嘉，使林忠嘉一
        躍而為本案主謀，顯與常情有違，其此部分所辯，諒係為拖延訴訟所臨訟杜
        撰，應不可採，更徵其與被告丁○○前揭供述之不實。
  （五）對於究係於何時、何地，受何人所託帶錢到場一節，被告丁○○於調查站應
        訊時稱：「（調查員問：‧‧‧查獲你與丙○○、顏建民〈即戊○○，下同
        〉正在進行毒品交易，其詳情為何？）九十一年二月二日中午十二時許「賣
        鹽順」到我家，渠告訴我他要到屏東辦事情，為了避免黑吃黑，將用報紙包
        好得二百餘萬元款項交給我‧‧‧『我乃搭計程車至高雄市○○區○○路找
        顏建民』‧‧‧」等語（見偵字卷第十八頁正面），於偵訊時亦稱：「（檢
        察官問：你到飯店作何事？）因之前我有欠賣鹽順仔一些錢，他拜託我帶本
        次買賣的錢到富光飯店。」（見偵字卷第二十五頁）、「（檢察官問：你進
        飯店前提的紙袋是什麼？）是賣鹽順在九十一年二月二月早上十二點多，在
        我家樓下，『當時只有我們二人在場』，拿給我的。」等語（見偵字卷第四
        十一頁反面），均供稱係於九十一年二月二日中午十二時許，「賣鹽順」始
        委其幫忙並交付金錢，被告丙○○並未在場，且收錢後即搭計程車去找戊○○等情；然其嗣於本院審理時卻改稱：「（檢察官詢問：案發當天你到富光
        飯店做何事情？）因為『案發前一天』丙○○有找我，我看到他與賣鹽順在
        一起，當時賣鹽順告訴我他『隔天早上』有一條債務糾紛，要還錢，希望我
        與丙○○一起過去保護這筆錢‧‧‧隔天約十點多左右我有打電話給賣鹽順
        問他不是要去屏東，他說還沒有決定時間，他要我問丙○○，之後丙○○就
        開車過來載我過去，當時『丙○○就載我帶著兩百多萬元』過去‧‧‧」等
        語，所供前後不一，差異甚殊，若其確係無辜牽涉本案，則其對於如何受託
        帶錢至現場之親身事實，自因深刻體認，而能前後為同一之陳述，豈有反覆
        翻異之理。再者，被告丙○○於本院審理時另稱：「（檢察官詢問：被告丁○○當天為何會在富光飯店？）是因為當天我拿錢交給丁○○，我跟他說有
        一件債務糾紛，我怕拿錢過去會被搶，所以請丁○○與我一起拿錢過去那邊
        。」等語，核與其於調查站應訊時所供：抵達富光飯店樓下等候交易通知時
        ，才發現丁○○、戊○○亦到場等語（見偵字卷第十四頁反面）、於偵訊時
        所述：但我到飯店又碰到丁○○、戊○○，我覺得很奇怪等語（見偵字卷第
        二十六頁正面），及被告丁○○上開供述內容，均不相吻合，衡情，如被告
        丁○○所辯係受丙○○所騙，才幫忙帶錢到場一節屬實，其等就丁○○為何
        到場等情，所供自應相同，何至各言其說、相互不一，此外，被告二人於本
        院審理時均陳：係有債務糾紛，怕被搶，才託丁○○帶錢等語，惟依其等所
        述情節，被告丁○○所攜款項本欲交予對方，豈有又怕對方行搶之理，況既
        係恐遭搶，則共同被告戊○○亦已隨同到場，何不邀其同行上樓，以壯聲勢
        ，反令其獨留樓下，凡此，諸多疑點，均難認被告丁○○確係帶錢到場、不
        知此行目的。
  （六）被告二人於本院審理時復稱：當日「賣鹽順」有將錢打開予證人張正雄看等
        語，惟被告二人是否確屬買家而有帶錢到場等節，尚非無疑，已如前述，而
        販賣毒品罪行重大，賣毒者甘冒重刑加身之風險，以身試法，所求無非營取
        暴利，是賣毒者，對於交易錢鈔，自當予以檢視，以防作假，是若被告二人
        前稱為真，衡情證人張正雄自應就被告二人所帶紙鈔有所檢視，然被告丙○○於本院審理時卻稱：張正雄沒有點錢云云，被告丁○○於本院審理時更稱
        ：不知道張正雄有沒有點鈔，我完全沒看到云云，二人所供明顯不一，且均
        與常理相違，甚者，被告二人於本院審理時又稱：當時買賣未成交，交易價
        額未定，張正雄就叫他們先走等語，則本次交易既未成交，證人張正雄更未
        收取價金，證人張正雄豈有輕易即讓其等將毒品帶走之理，是被告二人此部
        分所述，亦均不足採。又被告丙○○係單獨駕車至富光飯店，並獨自步入富
        光飯店一情，已據證人即查獲本案之法務部調查局屏東縣調查站調查員庚○○及證人乙○○於本院審理時證述甚詳，被告二人供稱「賣鹽順」係搭乘丙○○車輛到富光飯店，並與丙○○同行至富光飯店云云，應屬不實，尚不可
        採。
  （七）而觀之前開（四）、（五）、（六）所述，被告二人對於其等係屬買家等所
        供情節，或相互齟齬、前後矛盾，或與情理相違，均不可信，是其等二人應
        非本次毒品交易之買方，應可認定。
  （八）又如何透過「賣鹽順」與被告等人相約在富光飯店三樓三一五號房內交易毒
        品，被告二人又如何向其推銷毒品，其又如何未予購買等情，迭據證人張正
        雄於警訊、偵訊及本院審理時證述甚詳，證人張正雄於警訊時先證稱：「（
        警員問：你是否能就相關案情詳細說明？）‧‧‧在二月一日透過「賣鹽順
        」打「路路安」（指被告丙○○）0000000000、0000000
        000號二支行動聯絡‧‧‧二月二日當天下午我先至屏東市○○路與公園
        路口之富光飯店開了一間房間（三一五號房）等對方來交貨，在下午三點多
        「賣鹽順」帶了「路路安」與另名綽號「鳳梨」（指被告丁○○）之男子進
        來房間與我交易，我在看了毒品後認為成分不足，因此拒絕該次之交易。後
        來「路路安」與「鳳梨」先離開房間‧‧」（見偵字卷第一百二十九頁反面
        ）；嗣於偵訊時證稱：「（檢察官問：九十一年二月二日是否有在屏東市○○路與公園路口之富光飯店三一五號房內欲與丙○○準備交易毒品海洛因？
        ）是，是他們二人（丙○○、劭立屏）有帶海洛因來給我看‧‧‧」、「（
        檢察官問：這次毒品為何沒有交易成？）這次的毒品不是很好。」（見偵字
        卷地一百四十四頁反面、第一百四十五頁反面）；而於本院審理時結證稱：
        「（檢察官詰問：九十一年二月二日當天在屏東市○○路的富光飯店的交易
        情形如何，請詳述之？）我當天與賣鹽順仔一起去富光飯店，他們帶四塊的
        海洛因過去說要給我們試，‧‧‧當時我就說成份不是很純，‧‧‧」、「
        （檢察官詰問：當天綽號「路路安」的丙○○為何會在現場？）當天他們帶
        海洛因進來‧‧‧」、「（檢察官詰問：丁○○當時為何會在現場？）當時
        他們拿海洛因進來時，丁○○他們是拿雙獅牌包裝起來的海洛因過來‧‧‧
        」等語，所供交易毒品情節前後相符，並經當庭指認被告二人即為與其交易
        毒品之人明確，被告二人與證人張正雄亦無恩怨，為被告二人所供屬實，證
        人張正雄即無捏詞攀誣之理，復有前開毒品扣案可稽，且被告二人應非本次
        交易之買家，業如前述，證人張正雄之證述自足為被告二人論罪科刑之依據
        。證人張正雄雖於本院審理時稱現場有五人在場等語，然查，證人於警訊、
        偵訊及本院審理時均指稱現場僅有其、被告二人及「賣鹽順」等在場，其所
        稱之第五人，衡係記憶模糊，一時口誤所致，尚無從因此即認其前開所言有
        所不實，而不可信；又證人張正雄與被告二人素不相識，僅因本次交易而偶
        見面一次，為被告二人及證人張正雄所陳在卷，互核相符，證人張正雄即經
        當庭指認被告丁○○為其交易對象無誤，其稱被告丁○○為「鳳梨」，或「
        屏仔」乃屬枝微末節之事，均無礙本案事實之認定。至證人張正雄於本院審
        理時另稱：伊無買毒之意，更未帶錢到場云云，諒係脫免自身買毒犯行之詞
        ，尚不可採，更不足資為有利被告二人之認定。
  （九）共同被告戊○○於警、偵訊時，固均否認事先知情本次毒品交易，然其係偕
        同被告二人到場，為其所自承在卷，而被告二人此行目的乃在賣毒予證人張
        正雄，已如前述，被告二人所為犯行重大，為免遭警查緝，必當妥善規劃，
        形跡保密，衡無始不知情之第三人任意隨行，以增風險之理，再佐以證人張
        正雄於本院審理時證述：「（檢察官詰問：當時戊○○為何會在現場？）其
        實我也不認識戊○○，我只知道，當天他們當時有兩個人進來，他們下面還
        有一個人在等，他們是以無線電話聯絡，他們只有兩個人拿海洛因進來‧‧
        ‧」、「（辯護人詰問：他們如何與下面的人聯絡？）他們是以手機聯絡，
        他們約相隔十分鐘左右聯絡一次，共聯絡兩次。」，足見共同被告戊○○乃
        在樓下把風之人無疑，其辯稱不知此行目的云云，即與常情不合，委不可信
        ，其確參與本案犯行，亦可認定。
  （十）扣案之海洛因四塊合計達一四一五點八公克，數量甚鉅，並分裝完整，外包
        裝上有雙獅圖誌，復註記有「提防假冒、純淨100﹪」之字樣，有照片二張
        附卷可證，顯已經人工提煉完成，而海洛因乃第一級毒品，屬違禁物，政府
        查緝甚嚴，黑市價格甚高，被告二人衡無憑空取得之理，顯係向他人販入所
        得，因被告二人自調查站、偵訊時起，乃至本院審理時，均矢口否認係到場
        賣毒，致無從明確查明其等所販入毒品來源，爰認定係「於九十一年二月二
        日前之不詳時日，在不詳地點向某不詳姓名之成年人，以不詳之價格」販入
        上開毒品；又被告丙○○、劭立屏均無吸用海洛因習慣，分據其等供述在卷
        ，且查依卷附同案被告戊○○之前科資料亦無施用毒品前科，被告等人販入
        該等毒品顯非供已施用所需，至為明顯，而其等販入後，復行轉賣予張正雄
        牟利，足見其等於販入之初，即有意圖營利之意，是被告等人係為意圖營利
        而販入該等毒品，應可認定。
（十一）綜上所述，被告丙○○辯稱：係到場買毒，並非賣毒云云，被告劭立屏辯稱
        ：伊係無辜云云，衡係狡卸之詞，均非可採，本案事證明確，被告二人販毒
        犯行洵堪認定。被告丙○○聲請傳訊林忠嘉已無必要，附此敘明。
三、按販賣毒品罪不以販入之後復行販出為構成要件，祇要以販賣營利為目的，將毒
    品販入或賣出，有一於此，其犯罪即為完成，均不得視為未遂，此有最高法院二
    十五年非字第一二三號判例可資參照。而查海洛因為毒品危害防制條例第二條第
    二項第二款所規定之第一級毒品，是被告丙○○、丁○○意圖營利，於不詳時日
    販入第一級毒品海洛因後，雖欲再轉賣予張正雄而未得逞，核其等所為仍係犯同
    條例第四條第一項販賣第一級毒品既遂罪（起訴書認係犯第四條第五項、第一項
    之販賣第一級毒品未遂罪，惟公訴檢察官已於蒞庭執行職務時聲明變更起訴法條
    為第四條第一項販賣第一級毒品既遂罪）。被告丙○○、丁○○與共同被告戊○○就上開犯行間，有犯意聯絡、行為分擔，均為共同正犯。被告丙○○有事實欄
    所載論罪科刑執行之情形，有臺灣屏東地方法院檢察署刑案資料查註紀錄表及臺
    灣高等法院被告全國前案紀錄表各一紙在卷可查，其受有期徒刑執行完畢後，五
    年之內再犯有期徒刑以上刑之本罪，為累犯，除法定本刑為死刑或無期徒刑部分
    不得加重外，併科罰金部分應依刑法第四十七條之規定加重其刑。爰審酌被告丙○○、丁○○正值青壯，不思循正常途徑獲取財富，且無視政府嚴厲查禁毒品之
    決心及呼籲，竟藉販賣戕害人心之毒品營利，惡性非輕，並犯罪後均不知及時悔
    悟，猶飾詞狡卸犯行，態度不佳，被告丙○○為本案主嫌，犯罪情節較重，及其
    等犯罪之手段、目的暨公訴人求處被告丙○○死刑、被告丁○○無期徒刑等一切
    情狀，分別量處如主文所示之刑，且均依法諭知褫奪公權終身，並諭知被告丙○○併科罰金如易服勞役之折算標準。扣案之海洛因四塊（淨重一四一五點八公克
    ，包裝重二九點二七公克），係第一級毒品，應依毒品危害防制條例第十八條第
    一項前段規定宣告沒收銷毀之；而門號0000000000號、000000
    0000號、0000000000號行動電話各一支均係供被告丙○○、丁○○販毒所用之物，已如前述，且各係被告丙○○、丁○○所有，分據被告丙○○
    、丁○○供述在卷，爰依同條例第十九條第一項宣告沒收，如全部或一部不能沒
    收時，追徵其價額。至供被告丙○○、丁○○及共同被告戊○○犯罪所用之袋子
    一只（裝上開毒品所用），因查無積極證據足認係其等所有，爰不併為沒收之諭
    知。
四、綽號「賣鹽順」之人雖亦參與本次毒品交易，惟其原意乃在協助證人張正雄購毒
    營利，已如前述，應認其係屬證人張正雄之共犯，尚非本案被告丙○○、丁○○
    之共犯，附此敘明。
據上論斷，應依刑事訴訟法第二百九十九條第一項前段，毒品危害防制條例第四條第
一項、第十八條第一項前段、第十九條第一項，刑法第十一條前段、第二十八條、第
四十七條、第四十二條第三項、第三十七條第一項，現行法規所定貨幣單位折算新台
幣條例第二條，判決如主文。
本案經檢察官甲○○到庭執行職務。
中      華      民      國      九十二    年      三      月     五     日
                                      臺灣屏東地方法院刑事第一庭
                                          審判長法  官  潘正屏
                                                法  官  包梅真
                                                法  官  林世民
右正本證明與原本無異。
如不服本判決應於收受本判決後送達後十日內向本院提出上訴書狀，其未敘述上訴理
由者，並得於提起上訴後十日內向本院補提理由書狀（均須按他造當事人之人數附繕
：本 ）「切勿逕送上級法院」
                                               書記官  薛慧茹
中      華      民      國      九十二    年     三      月     五     日
附錄論罪科刑法條：
毒品危害防制條例第四條第一項：
製造、運輸、販賣第一級毒品者，處死刑或無期徒刑；處無期徒刑者，得併科新台幣
一千萬元以下罰金。


司法院資訊處製作；財團法人民間司法改革基金會備份。
